pt-BR: Casa e jardim > Suprimentos domésticos > Suprimentos de lavandeira > Sprays antiestática e para tirar amassados: Sprays antiestáticos; Removedor de amassados
cs: Dům a zahrada > Potřeby pro domácnosti > Potřeby pro praní > Přípravky proti mačkání a antistatické spreje na tkaniny: Antistatické spreje; Přípravky proti mačkání
sv: Hem och trädgård > Hushållsutrustning > Tvättutrustning > Skrynkelmedel och antistatiska sprayer: Antistatiska sprayer; Skrynkelborttagare
sl-SI: Dom in vrt > Gospodinjski pripomočki > Pripomočki za pranje perila > Spreji za glajenje gub in antistatični spreji: Antistatični razpršilci; Spreji za glajenje gub
ru: Дом и сад > Хозяйственные товары > Товары для стирки, сушки и глажки > Спреи-антистатики и средства для устранения складок: Спреи-антистатики; Средства для устранения складок
zh-CN: 家居与园艺 > 家居用品 > 洗衣用品 > 衣物防皱/防静电喷雾: 防静电喷雾; 除皱剂
ro-RO: Casă și grădină > Produse de uz casnic > Produse pentru spălat rufe > Aparate pentru îndepărtarea cutelor și sprayuri antistatice: Sprayuri antistatice; Aparate pentru îndepărtarea cutelor
lt-LT: Namai ir sodas > Namų apyvokos reikmenys > Skalbimo reikmenys > Susiglamžymą mažinančios priemonės ir antistatiniai purškalai: Antistatiniai purškalai; Susiglamžymą mažinančios priemonės
hr-HR: Dom i vrt > Potrepštine za kućanstvo > Potrepštine za pranje rublja > Sredstva za uklanjanje bora i antistatički sprejevi: Antistatički sprejevi; Sredstva za uklanjanje bora
vi: Nhà và vườn > Sản phẩm gia dụng > Sản phẩm giặt là > Bình xịt làm phẳng quần áo: Bình xịt chống tĩnh điện; Bình xịt chống nhăn
th: บ้านและสวน > อุปกรณ์ใช้ในบ้าน > อุปกรณ์ซักผ้า > น้ำยาปรับผ้าเรียบและสเปรย์ป้องกันไฟฟ้าสถิต: สเปรย์ป้องกันไฟฟ้าสถิตย์; สารกำจัดริ้วรอย
hu: Otthon és kert > Háztartási kellékek > Mosodai kellékek > Ránctalanító és antisztatikus spray-k: Antisztatikus spray-k; Ránctalanítók
el: Σπίτι & κήπος > Είδη οικιακής χρήσης > Είδη πλυντηρίου > Σπρέι κατά των ζαρών & αντιστατικά σπρέι: Αντιστατικά σπρέι; Σπρέι κατά των ζαρών
pl: Dom i ogród > Artykuły gospodarstwa domowego > Artykuły do pralni > Środki przeciw zagnieceniom i elektryzowaniu się: Spraye antystatyczne; Reduktor zmarszczek
en: Home & Garden > Household Supplies > Laundry Supplies > Wrinkle Releasers & Anti-Static Sprays: Anti-Static Sprays; Wrinkle Releasers
fr: Maison et jardin > Produits ménagers > Produits de blanchisserie > Sprays défroissants et antistatiques: Sprays antistatiques; Anti-rides
sk-SK: Dom a záhrada > Potreby pre domácnosť > Potreby pre údržbu bielizne > Žehlička v spreji a antistatické spreje: Antistatické spreje; Žehlička v spreji
ko: 가정/원예 용품 > 생활용품 > 세탁용품 > 주름 제거/정전기 방지 스프레이: 정전기 방지 스프레이; 주름 제거제
ja: ホーム・ガーデン > 日用品 > 洗濯用品 > しわ伸ばし・静電気防止スプレー: 静電気防止スプレー; しわ取り剤
bg-BG: Дом и градина > Битови консумативи > Консумативи за пране > Средства за премахване на гънки и антистатични спрейове: Антистатични спрейове; Премахване на гънки
fi: Koti ja puutarha > Kotitaloustarvikkeet > Pyykinpesutarvikkeet > Rypynestoaineet ja antistaattiset suihkeet: Antistaattiset suihkeet; Rypynestoaineet
tr: Ev ve Bahçe > Ev Sarf Malzemeleri > Çamaşırhane Sarf Malzemeleri > Kırışıklık Açıcılar ve Anti-Statik Spreyler: Anti-Statik Spreyler; Kırışıklık Gidericiler
da: Hjem og have > Husholdningsartikler > Vaskemidler > Spray til fjernelse af folder og statisk elektricitet: Spray til fjernelse af statisk elektricitet; Spray til fjernelse af folder
zh-TW: 居家和庭園 > 居家生活用品 > 洗衣用品 > 衣物除皺劑: 防靜電噴霧; 除皺劑
pt-PT: Casa e jardim > Artigos para o lar > Artigos de limpeza para lavar roupa > Sprays antiestáticos e antivincos: Sprays antiestáticos; Sprays antivincos
es: Casa y jardín > Productos del hogar > Productos para lavado de ropa > Espráis quita-arrugas y antiestáticos: Aerosoles antiestáticos; Antiarrugas
nl: Huis en tuin > Huishoudelijke benodigdheden > Wasbenodigdheden > Antikreukel- en antistatische sprays: Antistatische sprays; Antikreukelsprays
nb: Hjem og hage > Husholdningsartikler > Vaskeprodukter > Rynkefjernere og antistatiske sprayer: Antistatiske sprayer; Rynkefjernere
de: Heim & Garten > Haushaltsbedarf > Wäschepflege > Mittel gegen Falten & statische Aufladung: Antistatik-Sprays; Faltenlöser
it: Casa e giardino > Forniture domestiche > Forniture lavanderia > Spray antistatici e antipiega: Spray antistatici; Prodotti anti-piega